【裁判字號】    99,訴,136
【裁判日期】    990212
【裁判案由】    違反毒品危害防制條例
【裁判全文】
臺灣臺南地方法院刑事判決               99年度訴字第136號
公  訴  人  臺灣臺南地方法院檢察署檢察官
被      告  乙○○
上列被告因違反毒品危害防制條例案件，經檢察官提起公訴（98
年度毒偵字第2687號），因被告於準備程序進行中就被訴事實為
有罪陳述，本院合議庭裁定由受命法官獨任進行簡式審判程序，
判決如下：
    主  文
乙○○施用第一級毒品，累犯，處有期徒刑壹年。扣案之第一級
毒品海洛因貳拾壹包（驗餘淨重捌點玖零公克）沒收銷燬之；另
扣案之注射針筒參支、削尖吸管肆支、夾鏈袋肆包、葡萄糖壹包
、葡萄糖貳罐、注射用水貳拾貳個、止血帶壹條等物均沒收；又
施用第二級毒品，累犯，處有期徒刑捌月。扣案之第二級毒品安
非他命拾肆包（毛重貳拾點貳公克）沒收銷燬之；另扣案之安非
他命吸食器（水車）肆組、安非他命吸食器（玻璃球）參個、酒
精燈貳組等物均沒收。應執行有期徒刑壹年陸月。扣案之第一級
毒品海洛因貳拾壹包（驗餘淨重捌點玖零公克）、第二級毒品安
非他命拾肆包（毛重貳拾點貳公克）沒收銷燬之；另扣案之注射
針筒參支、削尖吸管肆支、夾鏈袋肆包、葡萄糖壹包、葡萄糖貳
罐、注射用水貳拾貳個、止血帶壹條、安非他命吸食器（水車）
肆組、安非他命吸食器（玻璃球）參個、酒精燈貳組等物均沒收
。
    事實及理由
一、本件被告乙○○所犯並非死刑、無期徒刑或最輕本刑有期徒
    刑3年以上之罪，亦非高等法院管轄第一審案件，其於準備
    程序中就被訴事實為有罪之陳述，經告知被告簡式審判程序
    之旨，並聽取檢察官及被告之意見後，本院合議庭裁定由受
    命法官獨任以簡式審判程序加以審理，是本案之證據調查，
    依刑事訴訟法第273條之2規定，不受同法第159條第1項、第
    161條之2、第161條之3、第163條之1及第164條至第170條之
    限制；並得依同法第310條之2準用第454條之規定製作略式
    判決書，合先敘明。
二、本件被告乙○○之犯罪事實及證據，除補充下列證據資料外
    ，其餘均引用檢察官起訴書之記載（如附件）：
（一）扣案之白色粉塊狀物21包經警送驗後，均含第一級毒品海
      洛因成分，合計淨重9.05公克（驗餘淨重8.90公克，空包
      裝總重4.62公克），純度24.09％，純質淨重2.18公克等
      情，有法務部調查局99年1月28日濫用藥物實驗室鑑定書
      一份附於本院卷可稽。
（二）扣案之白色塊狀物14包經警依聯勤204廠製造之毒品檢驗
      包試劑初步檢驗結果，確呈安非他命反應一節，有台南縣
      麻豆分局製作之初步檢驗報告書一份附卷可證。
（三）被告於本院準備程序及審理時之自白。
三、查海洛因、甲基安非他命依其成癮性、濫用性及對社會危害
    性之程度，已為毒品危害防制條例第2條第2項第1款及第2款
    分別列為第一級毒品與第二級毒品。核被告所為，各係犯毒
    品危害防制條例第10條第1項之施用第一級毒品罪及同條第2
    項之施用第二級毒品罪。又被告非法持有第一級毒品海洛因
    、第二級毒品甲基安非他命之低度行為，均分別為其施用第
    一級毒品海洛因、施用第二級毒品甲基安非他命之高度行為
    所吸收，均不另論罪。另被告所犯1次施用第一級毒品罪、1
    次施用第二級毒品罪，犯意個別，行為殊異，應予分論併罰
    。再被告有起訴書犯罪事實欄第一項所記載之前案科刑及執
    行完畢之紀錄，此有臺灣高等法院被告前案紀錄表在卷可按
    ，其受徒刑之執行完畢後，5年內故意再犯有期徒刑以上之
    上開二罪，均為累犯，應各依刑法第47條第1項之規定加重
    其刑。爰審酌被告有多次施用毒品前科，經送觀察、勒戒、
    強制戒治及刑罰執行後，猶未能戒絕革除惡習，再犯本件施
    用第一、二級毒品罪，顯見其意志力甚為薄弱，迄未能戒除
    毒癮，惟念其施用毒品所生危害，本質上乃屬自我戕害身心
    健康之行為，對於他人生命、身體、財產等法益，尚無危害
    ，兼衡其犯後坦承犯行，態度良好等一切情狀，分別量處如
    主文所示之刑，並定其應執行之刑。至於扣案之海洛因21包
    （驗餘淨重8.90公克）、安非他命14包（毛重20.2公克），
    不問屬於犯人與否，應依毒品危害防制條例第18條第1項前
    段規定宣告沒收並銷燬之；另扣案之注射針筒3支、削尖吸
    管4支、夾鏈袋4包、葡萄糖1包、葡萄糖2罐、注射用水22個
    、止血帶1條、安非他命吸食器（水車）4組、安非他命吸食
    器（玻璃球）3個、酒精燈2組等物，為被告所有且係供其前
    揭施用海洛因及安非他命犯罪所用之物等情，業據被告於本
    院審理時供明在卷，應依刑法第38條第1項第2款宣告沒收。
    至扣案之電子磅秤2個、美沙酮2瓶、K他命模板3組、手機三
    支等物雖為被告所有，但與被告前揭施用行為無涉，本院不
    另為沒收之諭知，謹此敘明。
四、據上論結，應依刑事訴訟法第273條之1第1項、第299條第1
    項前段、第310條之2、第454條第2項，毒品危害防制條例第
    10條第1項、第2項、第18條第1項前段，刑法第11條前段、
    第47條第1項、第51條第5款、第38條第1項第2款，判決如主
    文。
本案經檢察官甲○○到庭執行職務。
中    華    民    國    99    年    2     月    12    日
                  刑事第十五庭  法  官  林彥君
以上正本證明與原本無異
如不服本判決應於收受本判決後10日內向本院提出上訴書狀，並
應敘述具體理由。其未敘述上訴理由者，應於上訴期間屆滿後20
日內向本院補提理由書狀（均須按他造當事人之人數附繕本）「
切勿逕送上級法院」。
                                書記官  莊淑雅
中    華    民    國    99    年    2     月    12    日
附錄本案論罪科刑法條全文：
毒品危害防制條例第10條
施用第一級毒品者，處 6 月以上 5 年以下有期徒刑。
施用第二級毒品者，處 3 年以下有期徒刑。

司法院資訊處製作；財團法人民間司法改革基金會備份。
